【裁判字號】    99,易,2437
【裁判日期】    991230
【裁判案由】    竊盜
【裁判全文】
臺灣高雄地方法院刑事判決              99年度易字第2437號
公  訴  人  臺灣高雄地方法院檢察署檢察官
被      告  林龍全
上列被告因竊盜案件，經檢察官提起公訴（99年度偵字第35259
號），被告於準備程序進行中就被訴事實為有罪之陳述，經本院
合議庭裁定改依簡式審判程序審理，判決如下：
    主  文
林龍全於夜間侵入住宅竊盜，累犯，處有期徒刑玖月。
    事  實
一、林龍全前於民國97年間，因竊盜案件，經本院分別以97年度
    審簡字第2076號、第3579號判決處有期徒刑3 月、4 年確定
    ，上開2 案接續執行，甫於98年7 月3 日縮刑期滿執行完畢
    。詎猶不知悔改，於99年11月23日凌晨3 時30分許之夜間，
    騎乘其所有之自行車，途經高雄縣岡山鎮○○○路○ 段2 巷
    65號宋楊麗花之住處前，見該址大門未鎖，竟意圖為自己不
    法之所有，隨即進入屋內，徒手竊取宋楊麗花所有，置放於
    1 樓廚房餐桌上之零錢新臺幣（下同）45元，得手後欲離去
    之際，適為宋楊麗花發覺，經報警並當場逮捕，而查悉上情
    。
二、案經高雄縣政府警察局岡山分局報告臺灣高雄地方法院檢察
    署檢察官偵查起訴。
    理  由
一、本案被告林龍全所犯之罪，並非法定刑為死刑、無期徒刑或
    最輕本刑3 年以上有期徒刑之罪，亦非高等法院管轄第一審
    之案件，其於本院準備程序中就被訴事實已為有罪之陳述，
    本院乃裁定進行簡式審判程序。又簡式審判程序之證據調查
    ，依刑事訴訟法第273 條之2 規定，不受同法第159 條第1
    項審判外陳述排除之限制，再被告對於卷內之各項證據亦不
    爭執證據能力，故卷內所列之各項證據，自得作為證據，先
    予敘明。
二、上揭犯罪事實，業據被告林龍全坦承不諱，核與被害人宋楊
    麗花於警詢時之指述相符（99年度偵字第35259 號卷第12頁
    至第13頁），復有宋楊麗花之贓物認領保管單1 紙、查獲照
    片5 張（99年度偵字第35259 號卷第18頁至第21頁）在卷可
    稽，足認被告任意性自白與事實相符，本件事證明確，其犯
    行堪以認定，應予依法論科。
三、按刑法第321 條第1 項第1 款之規定，竊盜因夜間侵入而加
    重其刑者，以其於侵害財產監督權外，兼妨害家宅之安寧而
    設，而所謂住宅乃指人類日常居住之場所；而踰越門扇入室
    行竊，其越入行為即屬侵入住宅，已結合於所犯加重竊盜之
    罪質中，不另論以侵入住宅罪（參最高法院25年上字第6203
    號、27年上字第1887號、76年台上字第2972號判例意旨）。
    是核被告林龍全所為，係犯刑法第321 條第1 項第1 款加重
    竊盜罪。被告有事實欄一所示之前案紀錄，有臺灣高等法院
    被告前案紀錄表在卷可佐，其於受有期徒刑執行完畢後，5
    年內故意再犯本件有期徒刑以上之罪，為累犯，應依刑法第
    47條第1項 規定加重其刑。爰審酌被告正值壯年，不思正途
    以獲取所需，僅為貪圖小利，竟於夜間侵入他人住宅，任意
    以竊取之方式，冀得他人財物，破壞他人對財產權之支配及
    居住安寧，危害社會治安，所為實不足取，惟念其犯後坦承
    犯行，態度尚佳，知所悔悟，且所竊財物價值非鉅，及其犯
    罪之動機、目的、手段等一切情狀，量處如主文所示之刑，
    以示懲儆。
四、至公訴意旨雖認被告有犯罪之習慣，而併請求對被告諭知強
    制工作等語。惟按保安處分係針對受處分人將來之危險性所
    為之處置，以達教化、治療之目的，為刑罰之補充制度。我
    國現行刑法採刑罰與保安處分雙軌制，係在維持行為責任之
    刑罰原則下，為協助行為人再社會化之功能，以及改善行為
    人潛在之危險性格，期能達成根治犯罪原因、預防犯罪之特
    別目的。是保安處分中之強制工作，旨在對嚴重職業性犯罪
    及欠缺正確工作觀念或無正常工作因而犯罪者，強制其從事
    勞動，學習一技之長及正確之謀生觀念，使其日後重返社會
    ，能適應社會生活。又竊盜犯贓物犯保安處分條例第3 條第
    1 項規定：18歲以上之竊盜犯、贓物犯，有犯罪之習慣者，
    得於刑之執行前，令入勞動場所強制工作。另刑法第90條第
    1 項亦規定：有犯罪之習慣或因遊蕩或懶惰成習而犯罪者，
    得於刑之執行完畢或赦免後，令入勞動場所，強制工作。即
    均係本於保安處分應受比例原則之規範，使保安處分之宣告
    ，與行為人所為行為之嚴重性、行為人所表現之危險性及對
    於行為人未來行為之期待性相當之意旨而制定，而由法院視
    行為人之危險性格，決定應否令入勞動處所強制工作，以達
    預防之目的（最高法院97年度訴字第1012號判決參照）。查
    被告固曾有多次竊盜前科，然於87年間經本院以87年度易字
    第4719號判決宣告強制工作3 年後，係於96年、97年、99年
    （包含本案）分別各有1 次、2 次、2 次之竊盜犯行，有臺
    灣高等法院被告前案紀錄表在卷可查，是依被告之素行，其
    犯罪頻率尚非甚繁，難遽以推認其有犯罪習慣或欠缺正確工
    作觀念而犯罪，揆諸前揭最高法院判決要旨，藉由刑罰之執
    行已足生警懲而收根絕惡性之效，被告尚無須諭知於刑之執
    行前，令入勞動場所強制工作之必要，是檢察官聲請併諭知
    被告強制工作等語，即難允准，附此敘明。
據上論斷，應依刑事訴訟法第273 條之1 第1 項、第299 條第1
項前段，刑法第321 條第1 項第1 款、第47條第1 項，判決如主
文。
本案經檢察官鄧怡君到庭執行職務。
中    華    民    國    99    年    12    月    30    日
                  刑事第七庭    法  官  簡佩珺
以上正本證明與原本無異。
如不服本判決應於收受送達後十日內向本院提出上訴書狀，並應
敘述具體理由；其未敘述上訴理由者，應於上訴期間屆滿後二十
日內向本院補提理由書（均須按他造當事人之人數附繕本）「切
勿逕送上級法院」。
中    華    民    國    99    年    12    月    30    日
                                書記官  蕭家玲
附錄犯罪科刑法條：
中華民國刑法第321條
（加重竊盜罪）
犯竊盜罪而有左列情形之一者，處6 月以上、5 年以下有期徒刑
：
一、於夜間侵入住宅或有人居住之建築物、船艦或隱匿其內而犯
    之者。
二、毀越門扇、牆垣或其他安全設備而犯之者。
三、攜帶兇器而犯之者。
四、結夥三人以上而犯之者。
五、乘火災、水災或其他災害之際而犯之者。
六、在車站或埠頭而犯之者。
前項之未遂犯罰之。

司法院資訊處製作；財團法人民間司法改革基金會備份。
